臺灣板橋地方法院刑事判決　　　　　　　 95年度易字第308號
公　訴　人　臺灣板橋地方法院檢察署檢察官
被　　　告　丙○○
上列被告因竊盜等案件，經檢察官提起公訴（九十五年度偵字第
一七六０），被告於準備程序進行中就被訴事實為有罪之陳述，
經告知簡式審判程序之旨，並聽取當事人之意見後，本院裁定由
受命法官獨任進行簡式審判程序，判決如下：
    主  文
丙○○連續攜帶兇器竊盜，累犯，處有期徒刑捌月。扣案之鑰匙
、電線剪各壹支、短鐵條捌支均沒收。
    事  實
一、丙○○前於（一）民國八十六年間，因準強盜案經臺灣臺北
    地方法院判處有期徒刑五年二月確定；（二）又於八十六年
　　間因違反麻醉藥品管理條例案經臺灣臺北地方法院判處有期
　  徒刑四月確定（三）上開二罪所定刑期，經定應執行有期徒
    刑五年四月確定，嗣於八十九年三月二十日縮短刑期假釋出
　　監（假釋縮刑期滿日為九十一年十月九日）（四）復於八十
  　八年間，因攜帶兇器竊盜案，經臺灣板橋地方法院判處有期
　　徒刑一年六月確定（五）上列（三）所示假釋經撤銷確定，
　  所餘殘刑與（四）所示有期徒刑接續執行（六）另於九十一
    年間因贓物及妨害公務案，經臺灣桃園地方法院分別判處有
　　期徒刑二月及四月確定，以上二罪經定應執行有期徒刑五月
　  確定，經與上列（五）所示有期徒刑接續執行，並於九十三
    年十月三十日縮短刑期執行完畢。
二、詎丙○○仍不知悔悟，竟基於意圖為自己不法所有之概括犯
    意，為下列行為：
（一）先於九十四年四月九日上午六時許，在桃園縣八德市○○
      街九十四巷二十五號前，以自備之鑰匙，竊取甲○○所有
　　　之車號為V2-1209 號自用小客車，得手後逃逸。
（二）丙○○為避免被警察查緝，又於九十四年四月九日上午十
      時許，在臺北縣三峽鎮○○○路四十七號前，利用可作為
　　　兇器使用之起子一支，竊取乙○○所有之車號FO-6451 號
　　  自用小客車之車牌二面，得手後旋將上述車牌改懸於其上
　　　開所竊得之自用小客車之前、後車牌上，留供己用。
（三）復於九十五年一月十日下午二時許，承前犯意，利用自備
      客觀具有危險性之兇器短鐵條八支，外覆絕緣膠帶，攀爬
      上架設在臺北縣坪林鄉○○村○○路段上之電線桿，繼而
　　　以自備之客觀上具有危險性之兇器電線剪一支將臺灣電力
　　　公司所有之路燈用電線剪斷，以此方法竊取電線六百公尺
  　　，嗣其於九十五年一月十一日中午十二時許，駕駛上開其
　　　所竊得之自用小客車，途經臺北縣土城市○○路○段三六
　　　三號路上，經警發覺可疑而查獲，並扣得上開車輛一臺、
  　　車牌二面、鑰匙一支、短鐵條八支、電線剪一支及電線等
  　  物。
二、案經臺北縣政府警察局三峽分局報告台灣板橋地方法院檢察
    署檢察官偵查起訴。
    理  由
一、訊據被告丙○○對於上揭事實坦承不諱，並據證人甲○○、
    乙○○及盧金輝證述歷歷，被告對證人所證並無異議，且有
    贓物認領保管單在卷足稽，被告之自白顯與事實相符，自得
    採為證據。此外，復有如事實欄所示之物扣案足稽，本件事
    證明確，被告犯行洵堪認定。
二、按鐵條、電線剪係金屬製品且質硬型尖，客觀上足以危害他
    人之生命、身體之安全，屬兇器洵無疑義。核被告就犯罪事
    實二（一）所為係犯刑法第三百二十條第一項之普通竊盜罪
    ，就犯罪事實二（二）、（三）所為，係犯同法第三百二
    十一條第一項第三款之加重竊盜罪。其先後多次竊盜犯行，
    僅加重條件有別，惟其犯罪客體雷同，且於短期內反覆為之
    ，顯係基於概括之犯意反覆為之，爰依連續犯之規定，從一
    重情節較重之攜帶兇器罪論處，並加重其刑。被告有事實欄
    一所示之科刑執行完畢之事實，有台灣高等法院被告前案紀
    錄表存卷可按，其於五年內再犯本件有期徒刑以上之罪，為
    累犯，應依刑法第四十七條之規定遞加重其刑。爰審酌被告
    犯罪之動機、目的、智識程度、所竊取之財物價值，暨攜帶
    兇器竊盜，固可能造成財物損失，亦對人身安全具有潛在威
    脅，惟尚能坦承犯行之犯罪後態度尚佳等一切情狀，爰以量
    處如主文所示之刑示懲。至扣案鑰匙壹支、電線剪各壹支、
    短鐵條捌支，為被告所有，業據被告供述在卷且係供犯罪所
    用之物，爰依刑法第三十八條第一項第二款之規定沒收之。
　　另就竊取台電公司之路燈用電線部分，起訴書認另犯刑法第
　  一百八十八條之妨害公用事業罪嫌云云，惟無證據證明被告
    有妨害公用事業使用之犯意，且該部分事實已據公訴人於本
    院審理當庭表明減縮，顯無事證證明被告有妨害公眾事業之
    使用，而起訴書認該部分與起訴有罪之部分，屬想像競合犯
    裁判上一罪之關係，本院就此部分自不用另為無罪之諭知。
據上論斷，應依刑事訴訟法第二百七十三條之一第一項、第二
百九十九條第一項前段，刑法第五十六條、第三百二十一條第一
項第三款、第四十七條，判決如主文。
本案經檢察官葉志飛到庭執行職務。
中　　華　　民　　國　　94　　年　　4 　　月　　20　　日
            刑事第二庭  法  官  徐 子 涵
上列正本證明與原本無異。
如不服本判決，應於判決送達後十日內向本院提出上訴狀
                        書記官  彭 麗 紅
中　　華　　民　　國　　95　　年　　4 　　月　　21　　日
附錄本案所犯法條全文
刑法第321條
犯竊盜罪而有左列情形之一者，處6月以上、5年以下有期徒刑：
一　於夜間侵入住宅或有人居住之建築物、船艦或隱匿其內而犯
　　 之者。
二　毀越門扇、牆垣或其他安全設備而犯之者。
三　攜帶兇器而犯之者。
四　結夥三人以上而犯之者。
五　乘火災、水災或其他災害之際而犯之者。
六　在車站或埠頭而犯之者。
前項之未遂犯罰之。
